【裁判字號】    89,台上,5469
【裁判日期】    890914
【裁判案由】    妨害公務等罪
【裁判全文】
最高法院刑事判決                              八十九年度台上字第五四六九號
    上  訴  人  甲○○
右上訴人因妨害公務等罪案件，不服台灣高等法院台中分院中華民國八十九年四月二
十五日第二審判決（八十九年度上訴字第四七四號，起訴案號：台灣南投地方法院檢
察署八十八年度偵字第五○八一號），提起上訴，本院判決如左：
    主  文
上訴駁回。
    理  由
一損壞公務員職務上掌管之物品部分：
按刑事訴訟法第三百七十七條規定，上訴於第三審法院，非以判決違背法令為理由，
不得為之。是提起第三審上訴，應以原判決違背法令為理由，係屬法定要件。如果上
訴理由狀並未依據卷內訴訟資料，具體指摘原判決不適用何種法則或如何適用不當，
或所指摘原判決違法情事，顯與法律規定得為第三審上訴理由之違法情形，不相適合
時，均應認其上訴為違背法律上之程式，予以駁回。本件原判決綜合調查證據之結果
，認上訴人甲○○犯有刑法第一百三十八條損壞公務員職務上掌管之物品罪之事實，
因認第一審判決就此部分論上訴人以上開罪名，處有期徒刑陸月，為無不合，予以維
持，駁回上訴人關於此部分在第二審之上訴，已詳認定犯罪事實之依據及憑以認定
之理由，並對上訴人否認犯罪之辯詞，如何不足採信，均已依據卷內資料予以指駁及
說明，從形式上觀察，原判決並無違背法令情形。上訴意旨謂：原判決認定上訴人損
壞警員依法掌管之酒精測試塑膠吹管三支，但事實上，上訴人僅口咬一支，並未咬斷
，還可使用等語，係就原判決已詳為論斷與說明之事項，再為事實上之爭執，殊非適
法之第三審上訴理由。又上訴人係損壞警員徐約翰依法掌管之酒精測試塑膠吹管三支
，致不堪使用，原判決理由一已詳述其調查審認之結果，核屬事實審法院採證認事職
權之適法行使，既無違經驗法則及論理法則，不能任指為違法。此外，上訴人徒憑己
意，對原審職權之適法行使及原判決理由已詳為論斷之事項，任意爭辯，顯與法定上
訴第三審之形式要件不符，其此部分之上訴違背法律上之程式，應予駁回。
二對於公務員依法執行職務時施強暴，於公務員依法執行職務時，當場侮辱，及服用
酒類，不能安全駕駛動力交通工具而駕駛部分：
按刑事訴訟法第三百七十六條所列各罪之案件，經第二審判決者，不得上訴於第三審
法院，觀諸該法條之規定自明。上訴人甲○○被訴此等部分，原判決係維持第一審依
刑法第一百三十五條第一項、第一百四十條第一項前段，及同法第一百八十五條之三
論處罪刑之判決。查該等罪名均屬刑事訴訟法第三百七十六條第一款之案件，既經第
二審判決，自不得上訴於第三審法院，上訴人竟就此等部分復提起上訴，顯為法所不
許，均應予駁回。
據上論結，應依刑事訴訟法第三百九十五條前段，判決如主文。
中      華      民      國    八十九    年      九      月     十四     日
                              最高法院刑事第七庭
                                  審判長法官  洪  文  章
                                        法官  花  滿  堂
                                        法官  陳  世  淙
                                        法官  洪  佳  濱
                                        法官  張  祺  祥
      右正本證明與原本無異
                                              書  記  官
中      華      民      國    八十九    年      九      月    二十八    日


司法院資訊處製作；財團法人民間司法改革基金會備份。
